臺灣高等法院臺中分院民事判決　九十一年度訴易字第一八號
　　　原　　　告　甲○○
　　　被　　　告　乙○○
右當事人間因請求侵權行為損害賠償事件，本院判決如左︰
   　 主 　 　文
被告應給付原告新臺幣萬元，及自九十一年二月三日起，至清償日止，按年息百分
之五計算之利息。
原告其餘之訴駁回。
訴訟費用由被告負擔十分之三，餘由原告負擔。
    　事 　　 實
甲、原告方面：
一、聲明：(一)被告應給付原告新臺幣（下同) 十萬元，及自附帶民事訴訟訴狀繕本送
　　達被告翌日起至清償日止，按年息百分之五之利息。(二)訴訟費用由被告負擔。
二、陳述：
（一）、被告乙○○與原告甲○○係址設臺中縣大雅鄉○○○路一一七巷「羅馬大地
        五期」公寓大廈住戶，於民國（下同）八十九年十月五日晚上八時許，被告
        與友人陳鐘水、林文雄等人一同至鄰居林樹金（住同巷三十號二樓）住處飲
        酒聊天後，被告等四人下樓擬返家，然被告於經過該大廈一樓中庭花園原告
        住處門口時，見原告夫妻在屋內，竟公然以台語對在屋內之原告高喊稱「過
        來嘛！死老芋仔，幹你娘」之話語，公然侮辱原告。原告夫妻二人隨即出言
        與之爭吵，然被告並未罷休，再以台語聲稱「梁王八蛋，甲○○，你某討客
        兄，你攏不知，對吧．．．甲○○的太太去給烏龜騎，你知否，那烏龜叫什
        麼名字，高朝宗幹你某，你攏不知，憨憨的，死外省」等語，足以毀損原告
        之名譽。經鈞院判處拘役二十日，如易科罰金，以三百元折算一日。
（二）、被告公然侮辱，嚴重侮辱原告人格、名譽及使精神受到打擊，爰依民法第一
        百九十五條第一項請求賠償。
乙、被告方面：
一、聲明：原告之訴駁回。
二、陳述：被告固有於前開時地辱罵原告，然是因酒後才這樣的，被告現在開貨車為
    生，每月薪資二萬至三萬元，有三個小孩，均在學中。有一棟房屋，繳納貸款中
    ，被告國中畢業，現患有盲腸潰瘍剛出院，經濟狀況不佳。
    　理 　　 由
一、原告主張：被告乙○○與原告係址設臺中縣大雅鄉○○○路一一七巷「羅馬大地
    五期」公寓大廈住戶，於八十九年十月五日晚上八時許，被告與友人陳鐘水、林
    文雄等人一同至鄰居林樹金（住同巷三十號二樓）住處飲酒聊天後，被告等四人
    下樓擬返家，然被告於經過該大廈一樓中庭花園原告住處門口時，見原告夫妻在
    屋內，竟公然以台語對在屋內之原告高喊稱「過來嘛！死老芋仔，幹你娘」之話
    語，公然侮辱原告。原告夫妻二人隨即出言與之爭吵，然被告並未罷休，再以台
    語聲稱「梁王八蛋，甲○○，你某討客兄，你攏不知，對吧．．．甲○○的太太
    去給烏龜騎，你知否，那烏龜叫什麼名字，高朝宗幹你某，你攏不知，憨憨的，
    死外省」等語，足以毀損原告之名譽。經本院判處拘役二十日，如易科罰金，以
    三百元折算一日等情，為被告所不爭執，被告因妨害名譽罪，亦經本院刑事庭以
    九十年度上易字第二三五八號判處拘役二十日，如易科罰金，以三百元折算一日
    ，有判決書附卷可稽，原告之主張應可信為真實。
二、按不法侵害他人之身體、健康、名譽、自由、信用、隱私、貞操，或不法侵害其
    他人格法益而情節重大者，被害人雖非財產上之損害，亦得請求賠償相當之金額
    。其名譽被侵害者，並得請求回復名譽之適當處分。民法第一百九十五條第一項
    定有明文。本件被告侵害原告之名譽，原告依法自得請求非財產之損害賠償。本
    院斟酌原告係醫師，每年退休俸約四十五萬元，有妻子兒女各一個，並有房屋一
    棟；被告現在開貨車為生，每月薪資二萬至三萬元，有三個小孩，均在學中。有
    一棟房屋，繳納貸款中，被告國中畢業，現患有盲腸潰瘍剛出院，經濟狀況不佳
    等兩造之身分、地位及經濟狀況。認為原告請求十元，尚嫌過高，應予核減為三
    萬元，方屬公允，逾此數額之請求，為無理由。
三、從而，原告基於侵權行為之損害賠償請求權，請求被告賠償原告三萬元，及自九
    十一年二月三日起，至清償日止，依法定利率計算之遲延利息部分，洵屬正當，
    應予准許。逾此部分所為之請求，為無理由，應予駁回。
四、結論：本件原告之訴，為一部有理由，一部無理由，依民事訴訟法第七十九條但
    書，判決如主文。
中　　　華　　　民　　　國　　九十一　　年　　　四　　　月　　二十三　　日
~B1民事第三庭審判長法　官　陳照德
~B2　　　　　　　　法　官　陳成泉
~B3　　　　　　　　法　官　曾謀貴
右為正本係照原本作成。
不得上訴。
~B                書記官　林振甫
中　　　華　　　民　　　國　　九十一　　年　　　四　　　月　　二十三　　日
                                                                        Ｈ
